【裁判字號】    99,訴,176
【裁判日期】    990331
【裁判案由】    貪污治罪條例
【裁判全文】
臺灣彰化地方法院刑事判決               99年度訴字第176號
公  訴  人  臺灣彰化地方法院檢察署檢察官
被      告  庚○○
選任辯護人  張崇哲律師
            楊佳勳律師
            張仕融律師
上列被告因違反貪污治罪條例案件，經檢察官提起公訴（98年度
偵字第8668號、99年度偵字第608 號、第693 號），本院判決如
下：
    主  文
庚○○所犯如附表一至三所示之罪，各處如附表一至三主文欄所
示之刑（含主刑、從刑），應執行有期徒刑貳拾年。褫奪公權陸
年。扣案之新臺幣拾萬元及被告繳交之犯罪所得中之新台幣柒拾
肆萬元均沒收。
    事  實
一、庚○○（綽號阿吉、鄭公、阿肥）原係彰化縣警察局鹿港分
    局洪堀派出所警員，負有舉發轄區○○○道路交通管理事件
    職權，為依法令服務於國家機關、具有法定舉發交通違規事
    件調查職務權限之公務員。乙○○為佳達托運行實際負責人
    （名下有3輛貨櫃曳引車），己○○則以經營貨櫃曳引車運
    輸為業，乙○○與己○○2人間則有主雇關係（意即乙○○
    經營之上開托運行接受客戶委託載運貨櫃後，再將業務交由
    己○○所有之4輛貨櫃曳引車載運），丁○○則為己○○之
    妻，平日協助己○○處理財務，對己○○經營貨櫃曳引車運
    輸之金錢往來情形知之甚詳；而辛○○、戊○○2人亦以經
    營貨櫃曳引車運輸為業，乙○○與辛○○、戊○○之間亦有
    主雇關係（意即乙○○經營之上開托運行接受客戶委託載運
    貨櫃後，再將業務交由辛○○所有之2輛貨櫃曳引車、戊○○所有之1輛貨櫃曳引車載運）。緣於民國96年底，己○○
    因其所聘僱之司機涉交通違規事件遭庚○○開單舉發，庚○○乃透過遭開單之司機傳達希望己○○能出面與其商討行賄
    之事宜，己○○起先未予理會，嗣於97年2、3月間，己○○
    所聘僱之司機又遭庚○○開單舉發，庚○○便再度向遭開單
    之司機質問為何己○○未出面與其商討行賄事宜，己○○始
    與庚○○接洽商談相關行賄細節，以換取庚○○放水，不對
    其所屬車輛之違規行為開單處罰，而於：
（一）97年2 、3 月間某日，庚○○基於對於違背職務之行為，
      要求、期約、收受賄賂之犯意，向己○○詢問欲拿出多少
      賄款供其作為旅費，便不予舉發己○○所屬車輛之違規行
      為等語，己○○乃基於對庚○○關於違背職務之行為期約
      、交付賄賂之犯意，於97年4月間某日，在彰化縣溪州鄉
      庚○○之某國小同學住處，將賄款新臺幣（下同）3萬元
      交予庚○○收受。
（二）同年5 、6 月間某日，庚○○又基於對於違背職務之行為
      ，要求、期約、收受賄賂之犯意，向己○○表示其手機損
      壞，希望己○○提供賄款供其購買手機，便不予舉發己○○所屬車輛違規行為等語，己○○乃基於對庚○○關於違
      背職務之行為期約、交付賄賂之犯意，於97年5、6月間，
      在彰化縣北斗鎮北斗家商附近，將賄款2萬元交予庚○○
      收受。
（三）同年7 月間，庚○○再基於對於違背職務之行為，要求、
      期約、收受賄賂之犯意，向己○○表示希望己○○提供3
      萬元賄款，便不予舉發己○○所屬車輛上開違規行為，己○○與其妻丁○○乃共同基於對庚○○關於違背職務之行
      為期約、交付賄賂之犯意聯絡，由己○○授意丁○○於97
      年10月20日，自己○○於彰化銀行北斗分行所開立之帳號
      0000-00000-000號帳戶匯款3 萬元至庚○○於土地銀行福
      興分行開立之帳戶（帳號000000000000號）作為行賄之用
      。
（四）同年10月間，庚○○復基於對於違背職務之行為，要求、
      期約、收受賄賂之犯意，向己○○表示希望己○○申請金
      融卡提供予庚○○作為每月提領賄款之用，便不予舉發己○○所屬車輛上開違規行為等語，己○○便提供其設於合
      作金庫商業銀行北斗分行（帳號0000-000-000000號）帳
      戶之金融卡與密碼予庚○○，以供庚○○每月提領賄款之
      用。己○○與丁○○即共同基於對庚○○關於違背職務之
      行為期約、交付賄賂之犯意聯絡，由己○○授意丁○○於
      97年11月10日，前往合作金庫銀行北斗分行將19,400元賄
      款存入上開己○○之帳戶內，作為行賄庚○○之用，庚○○則於97年11月19日，在國泰世華銀行秀水分行ATM自動
      櫃員機，持前開己○○交付之提款卡，自該帳戶中提領2
      萬元賄款花用（該帳戶內原本尚有600餘元，加上己○○
      夫妻匯入之19400元，已超過20000元。起訴書之行賄金額
      誤載為19,400元，經蒞庭檢察官當庭更正。而被告此段所
      載犯行成立之罪名與處罰，參見附表一）。
二、後乙○○、辛○○名下之車輛亦因曾遭庚○○押磅開單舉發
    ，乙○○、辛○○乃推由與庚○○熟識之己○○前去詢問庚○○關於賄款金額數目，以求庚○○不要再對其等名下車輛
    開單。詎庚○○明知乙○○等人經營上開托運行之司機及承
    攬該托運行運輸業務之司機常有違規超載等情事，本應依法
    舉發，竟分別基於對於違背職務之行為，要求、期約、收受
    賄賂之犯意，向己○○等人索求每月5萬元之賄款，作為其
    在執行取締「臺17線沿線大貨（櫃）車違規超載」勤務時，
    不予舉發乙○○等人經營之托運行車輛、承攬該托運行運輸
    業務車輛違規超載行為之代價，己○○、丁○○夫妻與乙○○、辛○○等人為避免所屬車輛遭庚○○舉發超載等違規情
    事，即共同基於對庚○○關於違背職務之行為期約、交付賄
    賂之犯意聯絡，決定同意庚○○之請求，而自97年12月間起
    ，每月按每人所有貨櫃曳引車之數量分擔該筆賄款，亦即1
    台貨櫃曳引車每月分擔5千元賄款，因己○○、乙○○、辛○○所屬貨櫃曳引車數量各為4部、3部、2部，故每人每月
    需各分擔賄款金額為2萬元、1萬5千元、1萬元，惟附表二編
    號1該期款項，因總計僅有9部車輛（另1名車主不願加入）
    ，故該期5萬元賄款中不足之5千元則由乙○○補足，辛○○
    因係承攬乙○○之托運行業務，辛○○每月應負擔之1萬元
    賄款乃由乙○○於每月自營運所得主動扣除作為行賄款項。
    嗣同年12月底時，戊○○（所屬貨櫃曳引車數量為1部，自
    附表二編號2該期起始參與共同行賄犯行）因自97年12月間
    起，亦加入乙○○經營之托運行業務運作後，經由乙○○告
    知上情便決定與乙○○等人共同基於上開犯意聯絡，加入行
    賄行列，配合分擔每月5千元之賄款，以免因違規超載等情
    事遭庚○○開單舉發，戊○○每月應負擔之5千元賄款亦同
    樣由乙○○於每月自營運所得主動扣除作為行賄款項。其等
    即與庚○○達成上開交付賄款之協議，並約定在所屬貨櫃曳
    引車上貼上「新通」2字之字樣貼紙，做為該車輛係有繳交
    賄款之暗號，供庚○○執行取締「臺17線沿線大貨（櫃）車
    違規超載」勤務時辨識之用，而自附表二所示時間起，由乙○○每月自辛○○、戊○○2人營運所得中各扣除1萬、5千
    元後，連同其本身負擔之款項總計3萬元賄款，乙○○再將
    該3萬元賄款利用其妻於第一銀行斗六分行開立之帳號00000
    00000 0000號帳戶，匯款至己○○於台灣中小企業銀行北斗
    分行開立之帳號00000000000號帳戶，推由己○○將賄款交
    付予庚○○，而當款項匯入己○○上開帳戶後，再由丁○○
    於附表二所示時間，將乙○○等人提供之3萬元，連同己○○應負擔之2萬元（其中附表二編號7所示之金額，即原起訴
    書之附表一之編號8，其100元為手續費，起訴書誤載其存款
    金額為50,100元，應予更正），合計5萬元行賄款項匯入己○○於合作金庫銀行北斗分行帳號0000-000-000000號帳戶
    中作為行賄庚○○之用，惟至附表二編號8該期開始，因己○○貨櫃車運輸經營狀況不佳，己○○乃向庚○○要求降低
    賄款金額，經與庚○○商討後決定自98年7月該期賄款金額
    降低為3萬元，自98年7月起己○○、丁○○即未再支付賄款
    ，而僅係將乙○○等人每月提供之3萬元款項存入己○○於
    合作金庫銀行北斗分行帳號0000-000-000000號帳戶中，作
    為行賄被告庚○○之用（各期參與行賄人之姓名、分擔之金
    額等細節，與被告成立之罪名及處罰，均參見附表二之記載
    ），而庚○○則持己○○交付之上開合作金庫銀行提款卡，
    先後於附表四所示時間，至金融機構ATM自動櫃員機，提領
    賄款花用。乙○○、己○○、辛○○、戊○○等人繳交賄款
    之後，即依約在其等所屬貨櫃曳引車上貼上「新通」2字貼
    紙，供庚○○執行取締「臺17線沿線大貨（櫃）車違規超載
    」勤務時辨識之用，其等之曳引車即未因違規超載等情事而
    遭庚○○開單舉發。
三、甲○○（原名：邱慶元）為大津貨運股份有限公司（以下簡
    稱大津貨運公司）及長昱車行之負責人，丙○○（綽號阿忠
    ）則受僱於甲○○經營之車行擔任司機。緣丙○○前因於97
    年9、10月間，向內政部警政署檢舉庚○○濫開紅單、出入
    賭場等不法行為，案經內政部警政署交由彰化縣警察局鹿港
    分局調查期間，庚○○得知上情，乃邀約丙○○及甲○○商
    談，要求丙○○於接受彰化縣警察局鹿港分局調查時，將檢
    舉內容淡化，庚○○便不再對大津貨運公司及長昱車行所屬
    之貨車開立罰單，3人間因而認識。詎庚○○明知甲○○經
    營之大津貨運公司及長昱車行所屬車輛有違規超載等情事，
    本應依法舉發，惟其竟先後基於對於違背職務之行為，要求
    、期約、收受賄賂之犯意，不予舉發甲○○經營之大津貨運
    公司及長昱車行所屬車輛上開違規行為，而甲○○則為避免
    其經營之大津貨運公司及長昱車行所屬車輛遭庚○○舉發超
    載等違規情事，與丙○○共同基於對庚○○關於違背職務之
    行為期約、交付賄賂之犯意聯絡，雙方進而達成交付賄款之
    協議，而於下列時間、地點，為以下之犯行：
（一）98年3 月間某日，庚○○先以電話聯絡丙○○，表示其已
      依約未再開立甲○○所經營車行之車輛罰單，為何甲○○
      未有所表示等語，並要求丙○○向甲○○表示「拿一本給
      他壓驚」，經丙○○將庚○○之意思轉告甲○○後，甲○○將賄款10萬元於彰化縣花壇鄉長沙村交予丙○○，推由
      丙○○聯絡庚○○後，雙方相約在彰化縣秀水鄉○○村路
      旁見面，由丙○○將賄款10萬元交付予庚○○收受。
（二）98年6 月8 日14時31分07秒，丙○○以所有門號00000000
      00號行動電話撥打庚○○所有門號0000000000號行動電話
      時，庚○○於通話中便要求丙○○向甲○○表示看能否幫
      忙換2 萬元之「草紙（人民幣）」，意思即要甲○○再交
      付賄款，經丙○○轉告甲○○後，甲○○於98年6 月22日
      上午9 時17分12秒，以所有門號0000000000號行動電話撥
      打庚○○所有門號0000000000號行動電話，表示「之前我
      聽說你要『那個』，我是托『阿忠』過去或是我拿過去給
      你，你說沒關係。」，庚○○答「（思考約8 秒後）給『
      阿忠』就好了。」，甲○○表示「給『阿忠』就好喔。」
      ，庚○○答「麻煩你這樣，很不好意思」，甲○○表示「
      好啦，好啦，沒關係。那兩天我顧忙著，他有在講，我本
      來要換那個給你，我算不曾出去過，沒地方找。」，庚○○答「沒關係啦，再叫他拿給我就好了，我很累，要再睡
      一下。」；甲○○再於98年6 月22日上午11時23分19秒，
      以所有門號0000000000號行動電話撥打庚○○所有門號00
      00000000號行動電話，表示「我現在要拿去『寄』阿忠，
      再麻煩你接一下喔。」，庚○○答「董仔，好啦。我再跟
      『阿忠』聯絡。」，甲○○表示「你再跟『阿忠』聯絡，
      他現在在我那一邊，我現在叫我兒子拿過去『寄』他，順
      便跟他講一下。」，庚○○答「好啦」。雙方經上開聯繫
      後，由甲○○在臺中縣龍井鄉修車廠將賄款10萬元交予丙○○，推由丙○○聯絡庚○○後，雙方相約在彰化縣秀水
      鄉○○路○ 段福懋加油站旁見面，由丙○○將賄款10萬元
      交付予庚○○收受。
（三）98年9 月23日，丙○○為提醒甲○○中秋節需如期交付賄
      款予庚○○，乃以所有門號0000000000號行動電話撥打甲○○所有門號0000000000號行動電話，表示「喂，老大，
      我忘了跟你說，那個中秋節到了呢。」，甲○○答「中秋
      喔！」，丙○○表示「對啊。你要自己跟他處理或者怎樣
      ？」，甲○○答「我跟你大嫂說一下。」，丙○○表示「
      好！好！好！」。而庚○○亦為確認賄款是否依約於中秋
      節前交付，乃於98年9 月27日，撥打電話催促丙○○，表
      示「你之前說的那個，你問你們邱仔（甲○○）看要不要
      給我。你之前說的那個。」，丙○○答「我知！我知！」
      ，庚○○隨即表示「你看他要不要，如要就拿，不要就算
      了！」，丙○○答「前幾天我就跟他說了。」，庚○○表
      示「他說怎樣？」，丙○○答「等一下我再跟他聯絡一下
      。」，庚○○表示「沒關係，你如果碰上再向他『言一下
      （台語）』，不要太過那個，『沒有什麼差（台語）』，
      反直正要就『算』，沒有就好了。」。而丙○○因遭庚○○催促，乃於同日撥打電話予甲○○表示「老大，那個你
      有沒有給大嫂說？」，甲○○答「我有跟她說啦，她說再
      挪挪看，最近先把薪水給你們比較要緊啦。」，丙○○表
      示「打電話來再說了。」，甲○○答「好啦，我知道啦，
      薪水先用一用。」。丙○○為求慎重，嗣再撥打電話予甲○○之妻，表示「鄭公那個，他有打電話來呢！」，甲○○之妻答「誰？」，丙○○表示「鄭公啊！」，甲○○之
      妻答「喔，8月15到了喔！」，丙○○表示「對啊，妳再
      把他處理一下。」，甲○○之妻答「老大（甲○○）是說
      可以跟他談一下啦，現在剩下我們自己，看能不能減一些
      。」，丙○○表示「沒有啦，之前老大與他出去吃飯，到
      底怎麼講我不知道，可能老大照那樣跟他講，照『安呢ㄟ
      款啦（台語）』。」，甲○○之妻答「這樣喔！」，丙○○表示「鄭公這個你看老大怎樣，15（中秋）之前先把他
      處理一下。」，甲○○之妻答「好啦！好啦！」。雙方經
      上開聯繫後，甲○○乃於98年9月30日上午前往彰化縣花
      壇鄉農會長沙分部自大津公司帳戶提領現金，再於同日16
      時許將賄款10萬元，在臺中縣龍井鄉○○路修車廠內交予
      丙○○，推由丙○○聯絡庚○○後，雙方相約在彰化縣秀
      水鄉陜西國小前見面，由丙○○於該日21時30分許，進入
      庚○○所駕駛之自小客車，旋於車內將賄款10萬元交付予
      庚○○收受。嗣於98年9月30日21時45分許，在彰化縣秀
      水鄉圳岸巷與某產業道路口，為臺灣彰化地方法院檢察署
      指揮彰化縣警察局及法務部彰化縣調查站當場查獲，並扣
      得上開賄款10萬元（庚○○以外之人上開行賄罪行部分，
      已由本院另行審結。而此段所載被告犯行成立之罪名與處
      罰，參見附表三之記載）。
三、案經彰化縣警察局報請臺灣彰化地方法院檢察署檢察官偵查
    起訴。
    理  由
一、按被告以外之人於審判外之陳述，雖不符刑事訴訟法第159
    條之1 至第159 條之4 之規定，而經當事人於審判程序同意
    作為證據，法院審酌該言詞陳述或書面陳述作成時之情況，
    認為適當者，亦得為證據。當事人、代理人或辯護人於法院
    調查證據時，知有第159 條第1 項不得為證據之情形，而未
    於言詞辯論終結前聲明異議者，視為有前項之同意，刑事訴
    訟法第159 條之5 定有明文。查本案全部卷證，公訴人、被
    告及其選任辯護人均不爭執其證據能力，本院復衡以該等供
    述證據及非供述證據作成時之情況，應為適當，是可認後述
    所引用證據之證據能力均無疑義，合先敘明。
二、上揭犯罪事實，業據被告庚○○於偵查中及本院行準備程序
    與審理時均坦承不諱，核與同案被告甲○○、丙○○、乙○○、己○○、丁○○、辛○○、戊○○迭於警、偵訊及本院
    行準備程序與審理時證述之情節大致相符，復有搜索扣押筆
    錄、扣押物品目錄表、扣押物品清單、監聽工作報告書、通
    訊監察譯文、貪瀆案勘查報告書、彰化縣警察局鹿港分局舉
    發曳引車超載等違規彙整表，合作金庫銀行北斗分行帳戶交
    易明細表暨開戶資料、臺灣中小企業銀行北斗分行帳戶開戶
    資料及交易明細、臺灣土地銀行福興分行帳戶交易明細表、
    合作金庫銀行北斗分行存款憑條、彰化縣花壇鄉農會取款憑
    條、台中商業銀行存摺交易明細、大津公司活期存款影本、
    合作金庫銀行北斗分行錄影光碟相片、保証責任彰化縣鹿港
    信用合作社自動櫃員機錄影畫面、彰化縣福興鄉農會提款錄
    影畫面、台中商業銀行自動櫃員機提款錄影畫面、彰化縣花
    壇鄉農會長沙分部提款畫面、現場跟拍照片等件附卷可稽，
    此外，另有賄款10萬元扣案可資佐證，足認被告之自白確與
    事實相符，是其前揭對於違背職務收受賄賂罪之犯行均洵堪
    認定，應依法予以論科。
三、論罪科刑：
（一）查被告庚○○於前述行為時，乃係彰化縣警察局鹿港分局
      洪堀派出所警員，負有舉發轄區○○○道路交通管理事件
      職權，為依法令服務於地方自治團體所屬機關而具有法定
      職務權限之公務員，主管上開地點之巡邏、告發交通違規
      事務，係有調查犯罪職務之人員；而按貪污治罪條例第4
      條第1項第5款之「對於違背職務之行為收受賄賂之罪」，
      係以行為人有職務上之權限，對於違背職務之行為收受賄
      賂，圖使行賄人達到其目的為構成要件，所謂「違背職務
      」，係指依其職務範圍內，應為而不為，不應為而為者而
      言。查被告庚○○明知同案被告甲○○、丙○○、乙○○
      、己○○、辛○○、戊○○所屬之貨櫃曳引車有違規超載
      之情形，依法本應予取締開單，惟竟以不取締前述甲○○
      等人所屬車輛之違規事實為條件，誘使甲○○等人交付賄
      賂而收受，核其所為，係犯貪污治罪條例第4條第1項第5
      款之違背職務收受賄賂罪。其於收受賄賂前要求、期約之
      低度行為，均應為其後收受賄賂之高度行為所吸收，不另
      論罪。又被告依法既負有調查犯罪之職務，依貪污治罪條
      例第7條規定，就其所犯上開罪名依法應加重其刑。再者
      ，就被告庚○○附表一至三各次所犯之違背職務收受賄賂
      罪，均犯意各別，行為互殊，應予分論併罰。且按「犯第
      4條至第6條之罪，在偵查中自白，如有所得並自動繳交全
      部所得財物者，減輕其刑。」此貪污治罪條例第8條第2項
      前段定有明文，該條規定行為人自動繳交全部所得財物之
      時間，並不以在偵查中繳交者為限；查被告已在偵查中自
      白犯罪在卷，並於審判中自動繳交全部所得財物，有貪污
      治罪條例第8條第2項前段減輕其刑之適用（最高法院93
      年度台上字第1202號刑事判決參照），是以，本件被告已
      於偵查中自白犯罪，且於審判中主動繳回全部所得財物80
      萬9千元（本件犯罪所得共應為84萬元，但被告最後1次犯
      行已當場被查扣10萬元，其餘74萬元始為其應繳回之犯罪
      所得，此部分如何處理，詳見後述沒收部分之說明），有
      本院99年2月24日99年雜字第7號自行繳納款項統一收據1
      紙在卷可憑，揆諸上開最高法院判決意旨，除最後1次之
      犯行係經當場查獲，並扣得甲○○、丙○○所交付之10萬
      元賄款，並無偵查中自白、並自動繳交全部所得財物可言
      外，其餘犯行部分均應依貪污治罪條例第8條第2項前段之
      規定減輕其刑，並先加後減之。另按「犯第4條至第6條之
      罪，情節輕微，而其所得或所圖得財物或不正利益在新台
      幣5萬元以下者，減輕其刑」，此貪污治罪條例第12條雖
      定有明文，查本件被告庚○○之前述犯行中，雖有部分圖
      得之賄款係在5萬元以下，然本院審酌被告身為執法之公
      務員，於短時間內陸續索取賄賂，食髓知味，犯罪情節已
      難認為輕微，況以被告身為具有調查職務之身分而言，其
      犯違背職務收受賄賂罪，依同條例第7條之規定，即應加
      重其刑，顯見立法者，就此等具有調查職務公務員犯前述
      之罪，認為其惡性較普通公務員更為嚴重，故在立法設計
      上，認有加重其刑之必要，是從立法體系與精神之解釋，
      此等情形，屬立法者本質上認為犯罪情節嚴重之情形，自
      無該條減輕其刑之適用，辯護意旨認有貪污治罪條例第12
      條之規定而請求減輕其刑，容有未洽，附此說明。爰審酌
      被告庚○○身為維持治安、取締不法職務之員警，竟不知
      清廉自持，為圖一己私利，向貨運業者索討賄賂，嚴重傷
      害警務人員形象，有悖全民託付與期待，惡性非輕，其所
      為不僅有損公務員應有之廉潔操守，並使人民對公務員依
      法行政之信任感蒙上陰影，破壞警政機關聲譽，更損及人
      民對警員執法以維持社會秩序與公平之期待，實難原諒，
      惟考其於犯後已坦認犯行，並繳回全部犯罪所得，非無悔
      意，及參酌其犯罪動機、目的、手段、次數智識程度、各
      次犯罪所得及先後收賄之金額合計達84萬元等一切情狀，
      分別量處如附表一至三主文欄所示之刑，並定其應執行刑
      ，以示懲儆。又被告庚○○所犯貪污治罪條例之罪，經本
      院宣告有期徒刑以上之刑，有如前述，均應依貪污治罪條
      例第17條、刑法第37條第2項、第3項之規定，分別宣告如
      附表主文欄所示之褫奪公權。
（二）沒收：
  １、按犯第4 條至第6 條之罪者，其所得財物，應予追繳，並
      依其情節分別沒收或發還被害人，貪污治罪條例第10條第
      1項固定有明文。而本件被告所收取之賄款，均係同案被
      告甲○○等人行賄所交付，尚難認被告甲○○等人係屬被
      害人，自不得發還之；且上揭規定就文義而言，係就被告
      犯該條例第4至6條之罪者，在尚未查扣或被告未自動依同
      條例第8條之規定繳交全部犯罪所得時，作為追繳被告犯
      罪所得後沒收之依據，但若被告犯罪所得已被查扣，或依
      同條例第8條之規定已繳交全部犯罪所得時，如何沒收該
      等犯罪所得，則未見貪污治罪條例有何特別之規定，自應
      適用刑法第38條第1項第3款之規定，依各次犯罪所得併予
      宣告沒收。
  ２、又本件被告已於本院審理時，依貪污治罪條例第8條第2項
      之規定繳交全部犯罪所得，業如前述，且該等犯罪所得原
      非公款，係由行賄之同案被告甲○○等人所交付，但不得
      發還甲○○等人，亦交待如前，而貪污治罪條例第8條所
      定繳交全部犯罪所得，乃為促使被告於判決前，預先將其
      犯罪所得繳回，以供查扣，便利判決後之執行，自不能將
      該條繳交犯罪所得之規定，視為自動沒入國庫，仍應在被
      告各次犯行之宣告刑中，併予宣告沒收，附此敘明。
  ３、另被告於最後1次犯行中，係於收賄後，立即被查獲，並
      當場扣得其犯罪所得10萬元，除此之外，被告其餘犯行之
      所得合計應為74萬元，逾此部分，依法非得沒收，應予發
      還；而被告就附表二編號10所收之賄款3萬元及被告先前
      提領所剩之1000元部分，因已匯款被告支配使用之帳戶中
      ，縱被告未及提領即被查獲，亦應視為被告之犯罪所得，
      併予宣告沒收，此2點亦併予說明。
據上論斷，應依刑事訴訟法第299 條第1 項前段，貪污治罪條例
第4條第1項第5款、第7條、第8條第2項、第17條，刑法第11條、
第37條第2項、第38條第1項第3款、第51條第5款、第8款、第9款
，判決如主文。
本案經檢察官紀雅惠到庭執行職務。
中    華    民    國    99    年    3     月    31    日
                  刑事第九庭    審判長法官  蕭文學
                                法      官  楊舒嵐
                                法      官  葛永輝
以上正本證明與原本無異。
如不服本判決應於收受判決後10日內向本院提出上訴書狀，並
應敘述具體理由。其未敘述上訴理由者，應於上訴期間屆滿後
20日內向本院補提理由書(均須按他造當事人之人數附繕本)
「切勿逕送上級法院」。
中    華    民    國    99    年    3     月    31    日
                                書  記  官  吳曉玟
附表一：
┌──┬─────────┬────┬───────────────┐
│編號│犯罪事實          │交付賄賂│主文                          │
│    │                  │之人    │                              │
├──┼─────────┼────┼───────────────┤
│1   │犯罪事實欄一（一）│己○○  │庚○○有調查職務之公務員，對於│
│    │                  │        │違背職務之行為，收受賄賂，處有│
│    │                  │        │期徒刑柒年拾月，褫奪公權陸年，│
│    │                  │        │繳交之所得新台幣參萬元沒收。  │
├──┼─────────┼────┼───────────────┤
│2   │犯罪事實欄一（二）│己○○  │庚○○有調查職務之公務員，對於│
│    │                  │        │違背職務之行為，收受賄賂，處有│
│    │                  │        │期徒刑柒年拾月，褫奪公權陸年，│
│    │                  │        │繳交之所得新台幣貳萬元沒收。  │
├──┼─────────┼────┼───────────────┤
│3   │犯罪事實欄一（三）│己○○、│庚○○有調查職務之公務員，對於│
│    │                  │丁○○  │違背職務之行為，收受賄賂，處有│
│    │                  │        │期徒刑柒年拾月，褫奪公權陸年，│
│    │                  │        │繳交之所得新台幣參萬元沒收。  │
├──┼─────────┼────┼───────────────┤
│4   │犯罪事實欄一（四）│己○○、│庚○○有調查職務之公務員，對於│
│    │                  │丁○○  │違背職務之行為，收受賄賂，處有│
│    │                  │        │期徒刑柒年拾月，褫奪公權陸年，│
│    │                  │        │繳交之所得新台幣貳萬元沒收。  │
└──┴─────────┴────┴───────────────┘
 附表二：
┌──┬──────┬────┬────┬───────────┬──────────────────────┐
│編號│存款時間    │存款金額│交付賄賂│交付賄賂方式          │主文                                        │
│    │            │        │之人    │                      │                                            │
├──┼──────┼────┼────┼───────────┼──────────────────────┤
│1   │97年12月3日 │50,000元│己○○、│2萬元由被告己○○支付 │庚○○有調查職務之公務員，對於違背職務之行為│
│    │            │        │丁○○、│，2萬元由被告乙○○支 │，收受賄賂，處有期徒刑捌年，褫奪公權陸年，繳│
│    │            │        │乙○○、│付，1萬元由被告辛○○ │交之所得新台幣伍萬元沒收。                  │
│    │            │        │辛○○  │支付。                │                                            │
├──┼──────┼────┼────┼───────────┼──────────────────────┤
│2   │97年12月30日│50,000元│己○○、│2萬元由被告己○○支付 │庚○○有調查職務之公務員，對於違背職務之行為│
│    │            │        │丁○○、│，1萬5千元由被告乙○○│，收受賄賂，處有期徒刑捌年，褫奪公權陸年，繳│
│    │            │        │乙○○、│支付，1萬元由被告蘇振 │交之所得新台幣伍萬元沒收。                  │
│    │            │        │辛○○、│蒼支付，5千元由被告黃 │                                            │
│    │            │        │戊○○  │澤臨支付。            │                                            │
├──┼──────┼────┼────┼───────────┼──────────────────────┤
│3   │98年2月4日  │50,000元│己○○、│2萬元由被告己○○支付 │庚○○有調查職務之公務員，對於違背職務之行為│
│    │            │        │丁○○、│，1萬5千元由被告乙○○│，收受賄賂，處有期徒刑捌年，褫奪公權陸年，繳│
│    │            │        │乙○○、│支付，1萬元由被告蘇振 │交之所得新台幣伍萬元沒收。                  │
│    │            │        │辛○○、│蒼支付，5千元由被告黃 │                                            │
│    │            │        │戊○○  │澤臨支付。            │                                            │
├──┼──────┼────┼────┼───────────┼──────────────────────┤
│4   │98年3月4日  │50,000元│己○○、│2萬元由被告己○○支付 │庚○○有調查職務之公務員，對於違背職務之行為│
│    │            │        │丁○○、│，1萬5千元由被告乙○○│，收受賄賂，處有期徒刑捌年，褫奪公權陸年，繳│
│    │            │        │乙○○、│支付，1萬元由被告蘇振 │交之所得新台幣伍萬元沒收。                  │
│    │            │        │辛○○、│蒼支付，5千元由被告黃 │                                            │
│    │            │        │戊○○  │澤臨支付。            │                                            │
├──┼──────┼────┼────┼───────────┼──────────────────────┤
│5   │98年4月6日  │50,000元│己○○、│2萬元由被告己○○支付 │庚○○有調查職務之公務員，對於違背職務之行為│
│    │            │        │丁○○、│，1萬5千元由被告乙○○│，收受賄賂，處有期徒刑捌年，褫奪公權陸年，繳│
│    │            │        │乙○○、│支付，1萬元由被告蘇振 │交之所得新台幣伍萬元沒收。                  │
│    │            │        │辛○○、│蒼支付，5千元由被告黃 │                                            │
│    │            │        │戊○○  │澤臨支付。            │                                            │
├──┼──────┼────┼────┼───────────┼──────────────────────┤
│6   │98年5月8日  │50,000元│己○○、│2萬元由被告己○○支付 │庚○○有調查職務之公務員，對於違背職務之行為│
│    │            │        │丁○○、│，1萬5千元由被告乙○○│，收受賄賂，處有期徒刑捌年，褫奪公權陸年，繳│
│    │            │        │乙○○、│支付，1萬元由被告蘇振 │交之所得新台幣伍萬元沒收。                  │
│    │            │        │辛○○、│蒼支付，5千元由被告黃 │                                            │
│    │            │        │戊○○  │澤臨支付。            │                                            │
├──┼──────┼────┼────┼───────────┼──────────────────────┤
│7   │98年6月3日  │50,100元│己○○、│2萬元由被告己○○支付 │庚○○有調查職務之公務員，對於違背職務之行為│
│    │            │（其中10│丁○○、│（另匯款手續費100元亦 │，收受賄賂，處有期徒刑捌年，褫奪公權陸年，繳│
│    │            │0 元為手│乙○○、│由己○○支付），1萬5千│交之所得新台幣伍萬元沒收。                  │
│    │            │續費）  │辛○○、│元由被告乙○○支付，1 │                                            │
│    │            │        │戊○○  │萬元由被告辛○○支付，│                                            │
│    │            │        │        │5千元由被告戊○○支付 │                                            │
│    │            │        │        │。                    │                                            │
├──┼──────┼────┼────┼───────────┼──────────────────────┤
│8   │98年7月31日 │30,000元│己○○、│1萬5千元由被告乙○○支│庚○○有調查職務之公務員，對於違背職務之行為│
│    │            │        │丁○○、│付，1萬元由被告辛○○ │，收受賄賂，處有期徒刑柒年拾月，褫奪公權陸年│
│    │            │        │乙○○、│支付，5千元由被告黃澤 │，繳交之所得新台幣參萬元沒收。              │
│    │            │        │辛○○、│臨支付，後交由己○○、│                                            │
│    │            │        │戊○○  │丁○○將款項匯入己○○│                                            │
│    │            │        │        │上開交予被告使用之帳戶│                                            │
│    │            │        │        │中。                  │                                            │
├──┼──────┼────┼────┼───────────┼──────────────────────┤
│9   │98年8月31日 │30,000元│己○○、│1萬5千元由被告乙○○支│庚○○有調查職務之公務員，對於違背職務之行為│
│    │            │        │丁○○、│付，1萬元由被告辛○○ │，收受賄賂，處有期徒刑柒年拾月，褫奪公權陸年│
│    │            │        │乙○○、│支付，5千元由被告黃澤 │，繳交之所得新台幣參萬元沒收。              │
│    │            │        │辛○○、│臨支付，後交由己○○、│                                            │
│    │            │        │戊○○  │丁○○將款項匯入己○○│                                            │
│    │            │        │        │上開交予被告使用之帳戶│                                            │
│    │            │        │        │中。                  │                                            │
├──┼──────┼────┼────┼───────────┼──────────────────────┤
│10  │98年9月28日 │30,000元│己○○、│1萬5千元由被告乙○○支│庚○○有調查職務之公務員，對於違背職務之行為│
│    │            │        │丁○○、│付，1萬元由被告辛○○ │，收受賄賂，處有期徒刑柒年拾月，褫奪公權陸年│
│    │            │        │乙○○、│支付，5千元由被告黃澤 │，繳交之所得新台幣參萬元沒收。              │
│    │            │        │辛○○、│臨支付，後交由己○○、│                                            │
│    │            │        │戊○○  │丁○○將款項匯入己○○│                                            │
│    │            │        │        │交予被告使用之帳戶中（│                                            │
│    │            │        │        │該期款項被告未及提領）
└──┴──────┴────┴────┴───────────┴──────────────────────┘
附表三：
┌──┬─────────┬────┬────────────────┐
│編號│犯罪事實          │交付賄賂│主文                            │
│    │                  │之人    │                                │
├──┼─────────┼────┼────────────────┤
│1   │犯罪事實欄二（一）│甲○○、│庚○○有調查職務之公務員，對於違│
│    │                  │丙○○  │背職務之行為，收受賄賂，處有期徒│
│    │                  │        │刑捌年貳月，褫奪公權陸年，繳交之│
│    │                  │        │所得新台幣拾萬元沒收。          │
├──┼─────────┼────┼────────────────┤
│2   │犯罪事實欄二（二）│甲○○、│庚○○有調查職務之公務員，對於違│
│    │                  │丙○○  │背職務之行為，收受賄賂，處有期徒│
│    │                  │        │刑捌年貳月，褫奪公權陸年，繳交之│
│    │                  │        │所得新台幣拾萬元沒收。          │
├──┼─────────┼────┼────────────────┤
│3   │犯罪事實欄二（三）│甲○○、│庚○○有調查職務之公務員，對於違│
│    │                  │丙○○  │背職務之行為，收受賄賂，處有期徒│
│    │                  │        │刑拾伍年貳月，褫奪公權陸年。扣案│
│    │                  │        │之貪污所得新臺幣拾萬元沒收。    │
│    │                  │        │                                │
└──┴─────────┴────┴────────────────┘
附表四：被告庚○○自被告己○○於合作金庫銀行北斗分行開立
        之帳號0000-000-000000號帳戶內提款情形一覽表
┌──┬─────┬─────┬────┬────────┐
│編號│日期      │提款方式  │金額    │ATM自動櫃員機所 │
│    │          │          │        │屬金融機構      │
├──┼─────┼─────┼────┼────────┤
│1   │971119    │金融卡提款│20,000元│國泰世華秀水分行│
├──┼─────┼─────┼────┼────────┤
│2   │971203    │金融卡提款│20,000元│土地銀行福興分行│
│    │          │          │        │管嶼辦事處      │
├──┼─────┼─────┼────┼────────┤
│3   │971203    │金融卡提款│20,000元│土地銀行福興分行│
│    │          │          │        │管嶼辦事處      │
├──┼─────┼─────┼────┼────────┤
│4   │971203    │金融卡提款│10,000元│土地銀行福興分行│
│    │          │          │        │管嶼辦事處      │
├──┼─────┼─────┼────┼────────┤
│5   │980105    │金融卡提款│20,000元│彰化縣福興鄉農會│
├──┼─────┼─────┼────┼────────┤
│6   │980105    │金融卡提款│20,000元│彰化縣福興鄉農會│
├──┼─────┼─────┼────┼────────┤
│7   │980105    │金融卡提款│10,000元│彰化縣福興鄉農會│
├──┼─────┼─────┼────┼────────┤
│8   │980204    │金融卡提款│20,000元│土地銀行福興分行│
│    │          │          │        │管嶼辦事處      │
├──┼─────┼─────┼────┼────────┤
│9   │980204    │金融卡提款│20,000元│土地銀行福興分行│
│    │          │          │        │管嶼辦事處      │
├──┼─────┼─────┼────┼────────┤
│10  │980204    │金融卡提款│10,000元│土地銀行福興分行│
│    │          │          │        │管嶼辦事處      │
├──┼─────┼─────┼────┼────────┤
│11  │980310    │金融卡提款│20,000元│彰化縣福興鄉農會│
├──┼─────┼─────┼────┼────────┤
│12  │980310    │金融卡提款│20,000元│彰化縣福興鄉農會│
├──┼─────┼─────┼────┼────────┤
│13  │980310    │金融卡提款│10,000元│彰化縣福興鄉農會│
├──┼─────┼─────┼────┼────────┤
│14  │980409    │金融卡提款│20,000元│鹿港信用合作社管│
│    │          │          │        │嶼分社          │
├──┼─────┼─────┼────┼────────┤
│15  │980409    │金融卡提款│20,000元│鹿港信用合作社管│
│    │          │          │        │嶼分社          │
├──┼─────┼─────┼────┼────────┤
│16  │980409    │金融卡提款│10,000元│鹿港信用合作社管│
│    │          │          │        │嶼分社          │
├──┼─────┼─────┼────┼────────┤
│17  │980511    │金融卡提款│20,000元│彰化縣秀水鄉農會│
│    │          │          │        │福安分部        │
├──┼─────┼─────┼────┼────────┤
│18  │980511    │金融卡提款│20,000元│彰化縣秀水鄉農會│
│    │          │          │        │福安分部        │
├──┼─────┼─────┼────┼────────┤
│19  │980511    │金融卡提款│9,000元 │彰化縣秀水鄉農會│
│    │          │          │        │福安分部        │
├──┼─────┼─────┼────┼────────┤
│20  │980609    │金融卡提款│20,000元│臺中商銀秀水分行│
├──┼─────┼─────┼────┼────────┤
│21  │980609    │金融卡提款│20,000元│臺中商銀秀水分行│
├──┼─────┼─────┼────┼────────┤
│22  │980609    │金融卡提款│10,000元│臺中商銀秀水分行│
├──┼─────┼─────┼────┼────────┤
│23  │980806    │金融卡提款│20,000元│彰化縣福興鄉農會│
├──┼─────┼─────┼────┼────────┤
│24  │980806    │金融卡提款│10,000元│彰化縣福興鄉農會│
├──┼─────┼─────┼────┼────────┤
│25  │980907    │金融卡提款│20,000元│彰化縣福興鄉農會│
├──┼─────┼─────┼────┼────────┤
│26  │980907    │金融卡提款│10,000元│彰化縣福興鄉農會│
└──┴─────┴─────┴────┴────────┘
附錄本案論罪科刑法條全文：
貪污治罪條例第4條
有下列行為之一者，處無期徒刑或 10 年以上有期徒刑，得併科
新台幣 1 億元以下罰金：
一、竊取或侵占公用或公有器材、財物者。
二、藉勢或藉端勒索、勒徵、強占或強募財物者。
三、建築或經辦公用工程或購辦公用器材、物品，浮報價額、數
    量、收取回扣或有其他舞弊情事者。
四、以公用運輸工具裝運違禁物品或漏稅物品者。
五、對於違背職務之行為，要求、期約或收受賄賂或其他不正利
    益者。
前項第 1 款至第 4 款之未遂犯罰之。

司法院資訊處製作；財團法人民間司法改革基金會備份。
